# 债务重组界定

提问人：sjcpa123456 时间：2023-05-22 10:19:34
陈版：
您好，根据债务重组准则的规定，债务重组不改变交易对手方。目前我公司有一笔客户欠款，客户目前偿还能力不足，客户实控人名下还有一家房地产公司，客户用房地产公司的房屋进行抵账。请教陈版，像这种情况交易对手已经改变，是否还适用债务重组准则，如不适用，应采用哪个准则？谢谢！

回答人：chenyiwei
这种情况下虽然交易对手改变，但交易对手是原债务人的关联方，因此也可以认为是债务重组。即使不认可属于债务重组，按照金融资产终止确认的相关规定处理，最终结果也与作为债务重组处理无实质差异。